

# Yavel Rico

# Programadora Front-End

🔀 yavelwork@gmail.com 🤳+54 9 11 6787 6333 🛭 🗘 CABA, Argentina

## Perfil

Programadora front-end con experiencia en desarrollo web y conocimientos en diseño UX. Graduada en la Universidad de Belgrano en la Tecnicatura en Diseño y Animación Digital. Actualmente estudiando Desarrollo de Software en la Universidad Argentina de la Empresa y realizando un curso de Programación Full Stack en Coderhouse. Apasionada por crear experiencias de usuario atractivas y funcionales mediante la implementación de tecnologías web.

## Experiencia

#### Diseñadora Gráfica y 3D

sep 2022 - ene 2023

Everneed SRL - CoolTools | CABA, Argentina

- Diseño de etiquetas atractivas y funcionales.
- Dominio de herramientas de diseño gráfico (Photoshop, Illustrator, InDesign).
- Modelaje 3D de objetos realistas y detallados.
- Gestión de proyectos y trabajo colaborativo.

#### Desarrolladora Front-End

presente

Freelancer

- Desarrollo y mantenimiento de sitios web utilizando HTML, CSS y JavaScript.
- Optimización del rendimiento del sitio web y resolución de problemas técnicos.
- Implementación de diseños responsivos y adaptativos para garantizar una experiencia de usuario óptima en diferentes dispositivos y tamaños de pantalla.
- Integración de APIs y servicios externos para agregar funcionalidades avanzadas a los sitios web, como integración de pagos, servicios de autenticación, etc.

#### Diseñadora de Comics

feb 2022 - dic 2023

Tornado Creations | A distancia

- Diseño de personajes memorables y visualmente atractivos.
- Creación de ilustraciones y dibujos detallados para el desarrollo del cómic.
- Dominio de técnicas y estilos de dibujo para transmitir emociones y narrativa visual.
- Colaboración en el proceso de creación de la historia y diseño de viñetas para el cómic.

## **Datos Personales**

Sitio web

https://yavelrico.github.io/YavelArt/index.html

LinkedIn

https://www.linkedin.com/in/yavelrico/

Instagram

@yavelrico @yavelcode @yavelart @yaveldesign

## Habilidades

- Lenguajes de programación: HTML, CSS, SASS, JavaScript, PHPData mining and analysis
- Frameworks y bibliotecas: React, Angular, Bootstrap
- Herramientas de diseño y prototipado: Adobe XD - Photoshop -Illustrator, Sketch, Figma
- Control de versiones: Git, GitHub
- Metodologías ágiles: Scrum
- Experiencia en desarrollo y diseño responsivo en diferentes dispositivos y tamaños de pantalla.

#### **Idiomas**

Español

Ingles

## **Formación**

Tec. en Desarrollo de Software mar 2023 - presente

Universidad Argentina de la Empresa | CABA, Argentina

Tec. en Diseño y Animación Digital mar 2021 - ene 2023

Universidad de Belgrano | CABA, Argentina

Secundaria feb 2019 - dic 2020

Escuela Del Mirador | CABA, Argentina

Secundaria mar 2008 - dic 2018

Villa Devoto School | CABA, Argentina

#### Cursos

Programación Full Stack presente

CoderHouse

Desarrollo Web mar 2023 - jun 2023 JavaScript jun 2023 - ago 2023 React Js ago 2023 - oct 2023 oct 2023 - abr 2024 Programación Backend

ene 2020 - feb 2020 **English Language Tuition Course** 

Harrow House International College

## Certificados

**IGCSE First Language Spanish** nov 2019

University of Cambridge

**IGCSE First Language English** nov 2018

University of Cambridge

dic 2015 Preliminary English Test (PET)

University of Cambridge

Flyers (YLE) nov 2013

University of Cambridge

FirstWords - Pearson Test of English Young Learners nov 2011

Pass With DISTINCTION

Edexcel

## Referencias

Ingeniero Sergio Omar Aguilera

Universidad de Belgrano | CABA, Argentina

**+**54 9 11 5993 4982



x sergio.aguilera@ub.edu.ar